【裁判字號】    99,撤緩,146
【裁判日期】    991109
【裁判案由】    聲請撤銷緩刑
【裁判全文】
臺灣臺中地方法院刑事裁定             99年度撤緩字第146號
聲  請  人  臺灣臺中地方法院檢察署檢察官
受  刑  人  甲○○
上列聲請人因受刑人詐欺案件，聲請撤銷緩刑（99年度執聲字第
2732號） ，本院裁定如下：
    主  文
甲○○之緩刑宣告撤銷。
    理  由
一、聲請意旨略稱：受刑人甲○○因98年度執緩字第361 號詐欺
    案件，經本院以98年度中簡上字第108 號判處有期徒刑4 月
    ，緩刑2 年，並向指定之公益團體、地方自治團體或社區提
    供40小時義務勞務，緩刑期間付保護管束，於民國98年4 月
    30日確定在案。茲因受刑人無正當理由未完成義務勞務，其
    行為違反刑法第74條第2 項第5 款情節重大，爰依同法第75
    條之1 第1 項第4 款，聲請撤銷緩刑之宣告等語。
二、按緩刑宣告，得斟酌情形，命犯罪行為人為下列各款事項：
    五、向指定之政府機關、政府機構、行政法人、社區或其他
    符合公益目的之機構或團體，提供四十小時以上二百四十小
    時以下之義務勞務。受緩刑之宣告而有下列情形之一，足認
    原宣告之緩刑難收其預期效果，而有執行刑罰之必要者，得
    撤銷其宣告：四、違反第74條第2 項第1 款至第8 款所定負
    擔情節重大者，刑法第74條第2 項第5 款、第75條之1 第1
    項第4 款定有明文；次按受保護管束人在保護管束期間內，
    應遵守左列事項：二、服從檢察官及執行保護管束者之命令
    ；受保護管束人違反前條各款情形之一，情節重大者，檢察
    官得聲請撤銷保護管束或緩刑之宣告，保安處分執行法第74
    條之2 第2 款、第74條之3 第1 項亦有明定。
三、經查：受刑人甲○○因詐欺案件，前經本院於97年12月22日
    ，以97年度中簡字第3721號判處有期徒刑4 月，受刑人不服
    ，提起上訴，復經本院於98年4 月30日，以98年度中簡上字
    第108 號判決上訴駁回，緩刑2 年，緩刑期間付保護管束，
    並向指定之公益團體、地方自治團體或社區提供40小時之義
    務勞務確定，緩刑期間自98年4 月30日起至100 年4 月29日
    止之事實，有上開判決書、臺灣臺中地方法院檢察署檢察官
    執行附條件緩刑案件通知書及臺灣高等法院被告前案紀錄表
    在卷可按。又受刑人於判決確定後，經臺灣臺中地方法院檢
    察署囑託臺灣臺南地方法院檢察署代為執行並指定至行政院
    國軍退除役官兵輔導委員會白河榮譽國民之家提供義務勞動
    ，僅於99年2 月1 日8 時至12時、4 月22日8 時至12時、4
    月25日13時至17時共完成12小時之義務勞務，未於期限內履
    行應執行之時數乙情，有臺灣臺中地方法院檢察署98年7 月
    17日中檢輝執振98執緩361 字第96226 號函、98年9 月2 日
    中檢輝執振98執緩361 字第110893號函、臺灣臺南地方法院
    檢察署99年1 月22日南檢治護更字第4632號函、99年8 月9
    日南檢欽壬98執緩助21字第50393 號函、情況約談報告表、
    義務勞務工作日誌及緩起訴處分義務勞務執行登記簿各1 紙
    在卷可憑，並經本院調閱臺灣臺中地方法院檢察署98年度執
    緩字第361 號卷宗核閱屬實。另臺灣臺南地方法院檢察署觀
    護人於99年2 月12日在觀護輔導紀要上記載：「案主表示已
    前往白河榮民之家執行勞務，希望能於3 月底前完成，提醒
    案主期限急迫，如有可能仍應盡量把握機會，儘速完成」；
    於99年3 月29日在觀護輔導紀要上記載：「案主義務勞務部
    分於四月即將屆滿，籲請案主注意期限，於近日速前往履行
    ，勿造成履行上的困擾及自己緩刑的執行受到影響」；於99
    年4 月22日執行保護管束重要記事表上記載：「案主主動電
    話聯繫表示目前正在機構履行義務勞務，除詢問案主執行狀
    況外，也請案主把握僅存不多的執行期限。並約略規劃案主
    從當日（四月二十二日）至四月二十九日期限前每日至少應
    履行的時數，並請於四月二十七日下午至署報到，一旦延誤
    ，將面臨緩刑遭撤銷的命運」；於99年4 月27日觀護輔導紀
    要上記載：「對於案主有關自身重大權益的事情，卻是一副
    事不關己的心態，感到不解與氣憤。再度告知案主於期限前
    未履行勞務，將被撤銷緩刑的嚴重性」、「案主表情漠然，
    對於一旦緩刑遭撤銷可能面臨牢獄之災，並無任何尋求解決
    的動機。多次約談要求案主儘速完成，案主均置之不理」，
    有上開觀護輔導紀要及執行保護管束重要記事表在卷。由此
    益徵，臺灣臺南地方法院檢察署觀護人於義務勞務屆滿前，
    曾多次告誡受刑人應於期限屆滿前完成義務勞務及違反之法
    律效果為撤銷緩刑之宣告，惟受刑人仍未積極履行其義務勞
    務，且均置若罔聞。此外，臺灣臺南地方法院檢察署於99年
    1 月22日以南檢治護更字第04632 號函指定受刑人應於99年
    4 月29日前至白河榮譽國民之家服義務勞務40小時。受刑人
    於99年2 月1 日首次至指定處所服義務勞務4 小時等情，有
    該函義務勞務工作日誌在卷。是受刑人自99年2 月1 日起至
    4 月29日止，共有88日可服義務勞務，受刑人應服義務勞務
    僅有40小時，以每日服義務勞務4 小時計算，僅需10日即平
    均每8.8 日服1 日義務勞務即可完成，亦非不得利用星期例
    假日服義務勞務，顯不致於影響受刑人之正常生活，亦無執
    行期限過苛之情。況受刑人自承其未婚、未育有子女、無生
    理疾病、精神狀況正常及職業為農民，有臺灣臺南地方法院
    檢察署社區處遇基本資料表在卷，足見受刑人現尚未成家，
    工作時間彈性，並無難以服義務勞務之客觀情事。綜上，受
    刑人無意履行此項負擔，堪認有違反刑法第74條第2 項第5
    款所定負擔情節重大之情形，無從再預期受刑人將會遵守相
    關法令規定，難收緩刑為勵自新之效果，當有執行原刑罰之
    必要，認本件聲請與刑法第75條之1 第1 項第4 款規定相符
    ，自應撤銷受刑人緩刑之宣告，聲請人聲請為有理由，應予
    准許，爰裁定如主文所示。
四、依刑事訴訟法第476 條，裁定如主文。
中    華    民    國    99    年    11    月    9     日
                  刑事第九庭  法  官  柯志民
以上正本證明與原本無異。
如不服本裁定，應於裁定送達後5 日內向本院提出抗告狀。
                              書記官  鄭晉發
中    華    民    國    99    年    11    月    9     日

司法院資訊處製作；財團法人民間司法改革基金會備份。
